【裁判字號】    99,中簡上,505
【裁判日期】    990726
【裁判案由】    傷害等
【裁判全文】
臺灣臺中地方法院刑事判決           99年度中簡上字第505號
上  訴  人  甲○○
即  被  告
上列上訴人因傷害等案件，不服臺灣臺中地方法院臺中簡易庭99
年度中簡字第1338號中華民國99年4月28日第一審簡易判決（聲
請簡易判決處刑書案號：臺灣臺中地方法院檢察署99年度偵字第
5029號），提起上訴，本院管轄之第二審合議庭，判決如下：
    主    文
原判決關於犯毀損他人物品罪及定應執行刑部分均撤銷。
甲○○犯毀損他人物品罪，處拘役貳拾日，如易科罰金，以新臺
幣壹仟元折算壹日。
其餘上訴駁回。
第二項撤銷改判所處之刑，與上訴駁回部分所處之刑（即犯傷害
罪、妨害公務執行罪部分），應執行拘役陸拾日，如易科罰金，
以新臺幣壹仟元折算壹日，緩刑貳年。
    犯罪事實
一、甲○○於民國（下同）99年2月15日下午6時30分許，酒後至
    丙○○所經營位於臺中市○區○○路227號「情閣餐飲店」
    ，因與丙○○有感情與債務問題，而與丙○○發生口角，竟
    分別基於毀損他人物品及普通傷害之犯意，持丙○○所有店
    內之花盆、酒瓶等物，朝丙○○所有店內之飲水機、桌椅、
    花架等物丟擲，使丙○○所有之上開物品碎裂或變形致令不
    堪用，足以生損害於丙○○；又以指甲抓刮丙○○臉部，致
    丙○○受有臉擦傷之傷害。丙○○見狀遂報警處理，臺中市
    警察局第一分局大誠分駐所警員丁○○據報後先抵達現場處
    理。詎甲○○明知先到達之丁○○穿著警員制服，係執行公
    務之公務員，竟另基於對依法執行職務之公務員施強暴之犯
    意，持酒瓶丟擲及以指甲抓刮丁○○，致丁○○受有右手掌
    遭碎裂酒瓶割傷及右臉頰遭擦傷等傷害（傷害部分業據丁○○於偵查中撤回告訴），迨同所另一警員黃維申到場後，始
    合力制服甲○○。
二、案經丙○○、丁○○訴由臺中市警察局第一分局報請臺灣臺
    中地方法院檢察署偵查後聲請簡易判決處刑。
    理    由
一、按被告以外之人（包括證人、鑑定人、告訴人、被害人及共
    同被告等）於審判外之陳述雖不符刑事訴訟法第159條之1至
    之4等4條之規定，而經當事人於審判程序同意作為證據，法
    院審酌該言詞陳述或書面陳述作成時之情況，認為適當者，
    亦得為證據；當事人、代理人或辯護人於法院調查證據時，
    知有刑事訴訟法第159條第1項不得為證據之情形，而未於言
    詞辯論終結前聲明異議者，視為有前項之同意，同法第159
    條之5定有明文。立法意旨在於傳聞證據未經當事人之反對
    詰問予以核實，原則上先予排除。惟若當事人已放棄反對詰
    問權，於審判程序中表明同意該等傳聞證據可作為證據；或
    於言詞辯論終結前未聲明異議，基於尊重當事人對傳聞證據
    之處分權，及證據資料愈豐富，愈有助於真實發見之理念，
    且強化言詞辯論主義，使訴訟程序得以順暢進行，上開傳聞
    證據亦均具有證據能力。查檢察官、被告對於本案卷內相關
    證人之證述、文書卷證資料，並未就有合於刑事訴訟法第15
    9條第1項不得為證據之情形於本院言詞辯論終結前聲明異議
    ，且上述證人之證述、文書卷證資料亦經本院於審理期日逐
    一提示、朗讀，並告以要旨，本院覆審酌相關證人證述筆錄
    製成、文書卷證資料取得，並無證據顯示有何違背程式規定
    情事，依據上述之說明，均應具有證據能力。
二、上揭犯罪事實，業據上訴人即被告甲○○（以下稱被告）於
    偵查中及本院審理時均坦承不諱，核與證人即告訴人丙○○
    於警詢、本院審理時指證訴及證人丁○○於警詢、偵查中證
    述之情節相符，並有告訴人丙○○提出之澄清綜合醫院診斷
    證明書1紙、受傷照片2紙、證人丁○○提出之衛生署臺中醫
    院診斷證明書1紙、受傷照片4紙、現場遭毀損物品之照片8
    張附卷可憑，足見被告之自白與事實相符。本案事證明確，
    被告上開犯行，均堪認定。
三、核被告所為，係犯刑法第354條之毀損他人物品罪、同法第2
    77條第1項之傷害罪、同法第135條第1項之妨害公務執行罪
    。按被告於上開時地，持告訴人丙○○所有店內之花盆、酒
    瓶等物，朝告訴人丙○○所有店內之飲水機、桌椅、花架等
    物丟擲，使告訴人丙○○所有之上開物品碎裂或變形致令不
    堪用，係於密切接近之時間及地點實施，且係侵害同一被害
    法益，各行為之獨立性極為薄弱，且係出於同一犯意為之，
    依一般社會健全觀念，在時間差距上，難以強行分開，應視
    為數個舉動之接續施行，合為包括之一行為予以評價，為單
    純一罪。又被告所犯上開三罪，犯意各別，且犯罪構成要件
    均不同，應予分論併罰。原審就被告所犯傷害、妨害公務執
    行罪部分，事證明確，並審酌被告犯罪之動機、手段、告訴
    人所受傷害程度、對社會所生危害及犯罪後坦承犯行，態度
    尚稱良好等一切情狀，適用刑法第277條第1項、第135條第1
    項、第41條第1項前段、刑法施行法第1條之1第1項、第2項
    前段之規定，分別對被告量處拘役20日、40日，及均諭知易
    科罰金之折算標準，核其認事用法及量刑，並無違誤或不當
    之處，雖被告上訴意旨請求從輕量刑，然本院認為原審判決
    認事用法既無任何疏漏或違誤之處，而量刑係屬法官在法定
    刑範圍內得自由裁量之事項，且原審量刑並未過重，是被告
    就所犯上開2罪上訴請求撤銷改判量處較輕之刑，為無理由
    ，應予駁回。另原審就被告所犯毀損他人物品罪部分，予以
    論罪科刑，固非無見，惟查被告於上開時地，持店內之花盆
    、酒瓶等物，朝店內之飲水機、桌椅、花架等物丟擲，致使
    上開物品碎裂或變形致令不堪用，係於密切接近之時間及地
    點實施，且係侵害同一被害法益，各行為之獨立性極為薄弱
    ，且係出於同一犯意為之，依一般社會健全觀念，在時間差
    距上，難以強行分開，應視為數個舉動之接續施行，合為包
    括之一行為予以評價，為單純一罪，已如上述，原審認被告
    上開行為，應評價為一行為觸犯數個毀損罪，為同種想像競
    合，依刑法第55條規定，應從一重以毀損他人物品罪處斷，
    尚有未洽，被告上訴意旨請求從輕量刑，雖無理由，然原審
    判決既有上開可議之處，即屬無可維持，應由本院就此部分
    及已失所附麗之定執行刑部分均予撤銷改判。爰審酌被告犯
    罪之動機、手段、告訴人所受損害程度及犯罪後坦承犯行，
    態度尚稱良好等一切情狀，量處如主文第2項所示之刑，並
    諭知易科罰金之折算標準，且與上訴駁回部分，定應執行拘
    役60日，並諭知易科罰金之折算標準。查被告未曾因故意犯
    罪受有期徒刑以上刑之宣告，有臺灣高等法院被告前案紀錄
    表附卷可稽，其因酒後一時失控，致犯本案，事後坦承犯行
    已知悔悟，且與告訴人丙○○就毀損、傷害部分達成和解賠
    償損害，告訴人丙○○並當庭表示願撤回告訴不再追究，經
    此科刑教訓，應知所警惕而無再犯之虞，本院認其所受定應
    執行刑之宣告，以暫不執行為適當，爰依法併予宣告緩刑2
    年，以啟自新。
五、據上論斷，應依刑事訴訟法第455條之1第1項、第3項、第36
    8條、第369條第1項前段、第364條、第299條第1項前段，刑
    法第354條、第41條第1項前段、第51條第6款、第74條第1項
    第1款，刑法施行法第1條之1，判決如主文。
本案經檢察官乙○○到庭執行職務。
中    華    民    國    99    年    7     月    26    日
                  刑事第九庭    審判長法  官  朱光國
                                      法  官  唐光義
                                      法  官  林慧英
上正本證明與原本無異。
本件不得上訴。
                                      書記官  巫偉凱
中    華    民    國    99    年    7     月    26    日
附錄本案論罪科刑法條：
刑法第135條第1項
對於公務員依法執行職務時，施強暴脅迫者，處3年以下有期徒
刑、拘役或3百元以下罰金。
刑法第277條第1項
傷害人之身體或健康者，處3年以下有期徒刑、拘役或1千元以下
罰金。
刑法第354條
毀棄、損壞前二條以外之他人之物或致令不堪用，足以生損害於
公眾或他人者，處2年以下有期徒刑、拘役或5百元以下罰金。

司法院資訊處製作；財團法人民間司法改革基金會備份。
